【裁判字號】    89,聲再,700
【裁判日期】    900504
【裁判案由】    聲請再審
【裁判全文】
臺灣高等法院刑事裁定                            八十九年度聲再字第七號
    再審聲請人  甲○○
    即受判決人
右列聲請人因違反麻醉藥品管理條例案件，對於本院八十六年度上訴字第九五七號，
中華民國八十七年一月二十六日確定判決（第一審案號：臺灣桃園地方法院八十四年
度訴字第一九三九號；起訴案號：臺灣桃園地方法院檢察署八十四年度偵字第一四七
五三號），聲請再審，本院裁定如左：
    主      文
再審之聲請駁回。
    理      由
一、本件聲請意旨略以：原確定判決係以聲請人於警訊中就扣案之液態硫酸、硫酸粉
    及化學藥品（氨水、鈉）經警訊以其用途，自白稱「我曾實驗製造過但未成功，
    不能吸食用」等語，而認聲請人係非法製造化學合成麻醉藥品未遂罪，而論處罪
    刑，經細繹其理由，無非以聲請人以扣案之液態硫酸、硫酸粉、氨水、鈉製造安
    非他命因欠缺主要原料麻黃素致不能製成為論據，然查：(一)聲請人在審理中迭次
    辯稱伊不知安非他命如何製成，根本無製造之能力等語，而查扣之上開物質，微
    論據另案判決製造安非他命之楊榮宗供稱係在製造現場所遺留，並非供以製造安
    非他命之原料，聲請人在審理中亦陳稱該扣押物係在清現場時發現者，不知作何
    用途。足見扣押物是否足以製造安非他命有待論證，原審判決就此恝置不論，未
    有任何說明。茲依聲請人前聲請再審時（即鈞院八十九年度聲再字第四七六號再
    審案），提出之(1)英、中、日化學大辭典乙書所載：硫酸百分之百Ｈ２ＳＯ４與
    其水溶液稱為硫酸。市面上出售的濃硫酸通常是百分之九十六Ｈ２ＳＯ４溶液，
    純硫酸是黏稠的液體；『溶點為十點五度Ｃ．．．』，依前述所載硫酸之溶點既
    為攝氏十點五度，在台灣地區常溫應高於攝氏十點五度，因此原確定判決附表一
    所示之硫酸粉並不可能在台灣地區常溫下存在．．；(2)原確定判決附表一之鈉部
    分，依永大最新實用化學化工辭典所載：鈉．．．會分解水，而成氫氧化鈉及氫
    ，且氫會自行燃著，與氧會猛烈相互作用，舉黃色焰而燃燒。故鈉如曝露在空氣
    中與空氣中之水分作用會自燃。依原確定判決所認，該項鈉既曾供聲請人製造安
    非他命，即顯然曾暴露於空氣中且與硫酸水、氨水混合，而依其化學特性當與空
    氣中之氫或水猛烈相互作用而燃燒，更不可能有鈉之存在，．．．。從而，可確
    定上開扣案物質根本無從經由實驗而製成安非他命，聲請人在警訊中所謂實驗製
    造安非他命，即難認為實在；(二)再進而探究製造安非他命之合成，在化學上之原
    理，根據八十五年五月行政院衛生署藥物食品檢驗局所出版之「濫用藥物彙編─
    毒性、代謝及檢驗」一書第四十九頁由麻黃素合成甲基安非他命之化學構造式，
    足以證明在只有鈉、液態硫酸、硫酸粉及氨水之情形下，縱再加上黃素根本不可
    能合成甲基安非他命，據此已足以動搖原判決上開論斷之成立，爰此提出再審聲
    請云云。
二、按法院認為無再審理由者，應以裁定駁回之，經前項裁定後，不得更以同一原因
    聲請再審；又法院認為聲請再審之程序違背規定者，應以裁定駁回之，刑事訴訟
    法第四百三十四條、第四百三十三條分別定有明文。經查，聲請人前以其雖於警
    訊中為曾經製造安非他命但未成功之自白，然扣案液態硫酸、硫酸粉、氨水、鈉
    之性質，核與英、中、日化學大辭典所載「硫酸」特性，及永大最新實用化學化
    工辭典所載「鈉」之性質不符，認其所為自白顯與事實不符，據此而聲請再審，
    業經本院以八十九年度聲再字第四七六號裁定，認為無再審理由而予以駁回，有
    該裁定影本在卷可稽，聲請人執同一理由聲請再審，核與首揭規定有違。次查，
    聲請人雖於本次聲請，引用行政院衛生署藥物食品檢驗局出版「濫用藥物彙編─
    毒性、代謝及檢驗」一書第四十九頁由麻黃素合成甲基安非他命之化學構造式，
    指稱只有鈉、液態硫酸、硫酸粉及氨水之情形下，縱再加上黃素根本不可能合成
    甲基安非他命，認足以動搖原確定判決之論斷云云。惟查，本件確定判決，本即
    依卷內證據資料，認為被告製造安非他命之行為，屬不能未遂，因而對被告為論
    罪科刑之判決，有卷附原確定判決影本可憑，是則聲請人以上開化學構造式，認
    足以動搖原確定判決之論斷，自非有據，其執此理由聲請再審，為無理由。綜上
    ，本件聲請人聲請再審理由，分屬違背程序及無理由，應予駁回。
據上論斷，應依刑事訴訟法第四百三十三條、第四百三十四條第一項裁定如主文。
中    華    民    國       九十       年      五      月       四       日
                            臺灣高等法院刑事第二十五庭
                                審判長法  官  許  國  宏
                          法  官  洪  光  燦
                                      法  官  林  勤  純
右正本證明與原本無異
如不服本裁定應於收受送達後五日內敘明理由向本院提出抗告狀
                                      書記官  葉  瑩  庭
中    華    民    國       九十       年      五      月       四       日


司法院資訊處製作；財團法人民間司法改革基金會備份。
